【裁判字號】    92,上訴,1038
【裁判日期】    920910
【裁判案由】    毒品危害防制條例
【裁判全文】
臺灣高等法院臺中分院刑事判決          民國九十二年度上訴字第一０三八號
    上  訴  人
    即  被  告  乙○○
    選任辯護人  陳呈雲律師
右上訴人因違反毒品危害防制條例案件，不服臺灣臺中地方法院中華民國九十二年四
月三十日第一審判決（民國九十二年度訴字第一一四號，起訴案號：臺灣苗栗地方法
院九十一年度毒偵緝字第五十五號、九十一年度毒偵字第四四八號；併辦案號：臺灣
臺中地方法院九十一年度毒偵字第九四二０號、臺灣苗栗地方法院併辦九十一年訴字
第二六五號），提起上訴，本院判決如左：
    主      文
原判決乙○○關於連續施用第一級毒品，累犯，暨其應執行刑部分均撤銷。
乙○○連續施用第一級毒品，累犯，處有期徒刑捌月。第一級毒品海洛因貳包（合計
淨重壹點肆伍公克、包裝重零點肆參公克）均沒收銷燬之。
其他上訴駁回。
本判決主刑部分第二項所處之刑及上訴駁回部分所處之刑，有期徒刑伍月，應執行有
期徒刑壹年。沒收部分併執行之。
    事      實
一、乙○○曾因違反槍砲彈藥刀械管制條例及麻醉藥品管理條例案件，經本院先後判
    處有期徒刑一年四月、四月，應執行有期徒刑一年六月，復經最高法院於八十三
    年五月二十五日，以八十三年度臺上字第二七二三號駁回上訴，而告確定。又因
    違反麻醉藥品管理條例案件，經原審法院判處有期徒刑六月確定。經接續執行後
    ，已於民國（下同）八十八年二月四日執行完畢。另因施用毒品案件，經原審法
    院以八十九年度毒聲字第七一五四號裁定送勒戒處所觀察、勒戒後，認無繼續施
    用毒品傾向，業經臺灣臺中地方法院檢察署檢察官於八十九年十二月十六日，以
    八十九年度毒偵字第七六一三號，為不起訴處分確定。猶不知悔改，基於施用第
    一級毒品海洛因及第二級毒品甲基安非他命之概括犯意，自九十一年二月底（起
    訴書誤載為九十年十二月底）起，至同年三月二十四日晚上某時許（起訴書誤載
    為二十八日）止，在臺中市北屯區○○○街九三巷五號二樓住處，以將第一級毒
    品海洛因捲入香煙內，再點火吸食之方式，施用第一級毒品海洛因多次；另自九
    十年六月底起，至九十一年三月二十四日晚上某時許（起訴書誤載為二十八日）
    止，以將第二級毒品甲基安非他命置於玻璃吸食器內，下方用火加熱，吸食霧化
    氣體之方式，施用第二級毒品甲基安非他命多次。嗣先後於九十年八月三十日晚
    上八時四十分許、九十一年三月二十八日晚上八時三十五分許，分別為警在苗栗
    縣三義鄉西湖村二八號「西湖汽車旅館」三二○號房、國道一號中山高速公路北
    向一六二公里處（臺中縣后里鄉）查獲，並扣得第一級毒品海洛因二包（合計淨
    重一．四五公克、包裝重○．四三公克），及乙○○所有供其施用第二級毒品甲
    基安非他命所用之玻璃吸食器四支，紙片八張，及分裝袋十二只。嗣經臺灣苗栗
    地方法院於九十一年三月二十九日，以九十一年度毒聲字第二八七號裁定送勒戒
    處所觀察、勒戒後，認有繼續施用毒品之傾向。
二、案經內政部警政署國道公路警察局第三警察隊報請臺灣臺中地方法院檢察署檢察
    官呈請臺灣高等法院臺中分院檢察署檢察長令轉由臺灣苗栗地方法院檢察署檢察
    官，暨經苗栗縣警察局苗栗分局報請臺灣苗栗地方院檢察署檢察官偵查起訴；復
    經臺灣臺中地方法院檢察署檢察官自動檢舉後，移送臺灣苗栗地方法院併案審理
    ，嗣經臺灣苗栗地方法院判決移送本院審理。
    理      由
一、(1)、訊據被告乙○○對於：曾於右揭時地，連續以上開方式，分別施用第一級毒
    品海洛因及第二級毒品甲基安非他命多次。嗣先後為警查獲，並扣得上開證物之
    事實，坦承不諱，核與證人林永明、吳永青二人分別於警詢時之證述相符，並有
    搜索扣押筆錄、鑑定通知書各一紙在卷可稽。且被告先後經員警及管理員分別採
    取其尿液送驗，結果分呈甲基安非他命陽性反應及安非他命、嗎啡陽性反應，有
    彰化縣衛生局煙毒尿液檢驗成績書、苗栗縣衛生局煙毒尿液檢驗成績書、臺灣苗
    栗看守所受觀察勒戒人尿檢體送驗名冊各一紙在卷可稽。此外，復有第一級毒品
    海洛因二包（合計淨重一．四五公克、包裝重○．四三公克），玻璃吸食器四支
    ，紙片八張，及分裝袋十二只扣案可資佐證，是被告之自白應與事實相符。(2)、
    又被告因施用毒品案件，經原審法院以八十九年度毒聲字第七一五四號裁定送勒
    戒處所觀察、勒戒後，認無繼續施用毒品傾向，業經臺灣臺中地方法院檢察署檢
    察官於八十九年十二月十六日，以八十九年度毒偵字第七六一三號，為不起訴處
    分確定等情，有臺灣臺中地方法院檢察署刑案資料查註紀錄表、臺灣高等法院被
    告全國前案紀錄表各一紙，不起訴處分書各一份在卷可稽。(3)、再者，被告經臺
    灣苗栗地方法院於九十一年三月二十九日，以九十一年度毒聲字第二八七號裁定
    送勒戒處所觀察、勒戒後，認有繼續施用毒品之傾向等情，亦有該刑事裁定一份
    ，臺灣苗栗看守所九十一年四月十日苗所衛字第○九一○○○一四二一號函檢附
    之有無繼續施用毒品傾向證明書一紙在卷可按。綜上，本件事證明確，被告於五
    年以內再犯施用第一、二級毒品，經裁定送勒戒處所觀察、勒戒後，認有繼續施
    用毒品之傾向之犯行，堪予認定。
二、(1)、核上訴人即被告乙○○所為，係分犯毒品危害防制條例第十條第一項施用第
    一級毒品罪與同法條第二項施用第二級毒品罪。被告持有上開第一級毒品海洛因
    及第二級毒品甲基安非他命之低度行為，分別為其施用第一級毒品海洛因及第二
    級毒品甲基安非他命之高度行為所吸收，均不另論罪。被告先後所為數次施用第
    一級毒品海洛因及第二級毒品甲基安非他命之行為，均各觸犯構成要件相同之罪
    ，顯係基於概括犯意為之，均為連續犯，應依連續犯之規定，各論以一罪，並各
    加重其刑。再者，被告曾因違反槍砲彈藥刀械管制條例及麻醉藥品管理條例案件
    ，經本院判處有期徒刑一年四月、四月，應執行有期徒刑一年六月，復經最高法
    院於八十三年五月二十五日，以八十三年度臺上字第二七二三號駁回上訴，而告
    確定。又因違反麻醉藥品管理條例案件，經原審法院判處有期徒刑六月確定。經
    接續執行後，已於八十八年二月四日執行完畢，有臺灣臺中地方法院檢察署刑案
    資料查註紀錄表、臺灣高等法院被告全國前案紀錄表各一紙在卷可按。其於五年
    以內再犯本件有期徒刑以上之罪，為累犯，應依刑法第四十七條規定，各加重其
    刑，並依法各遞加重之。被告所犯上開二罪，犯意各別，罪名不同，應予分論併
    罰。(2)、原判決就施用第一級毒品部分予以論罪科刑，固非無見，惟此部分犯罪
    時間應係自九十一年二月底至同年三月二十四日止，非如原判決所載至九十二年
    三月二十四日晚上某時止，蓋上訴人即被告於九十一年三月二十九日至同年四月
    二十三日及九十一年四月二十三日起至同年十月四日止，分別在臺灣苗栗看守所
    勒戒中及台灣台中戒治所戒治中，有傳真及台灣台中戒治所函在卷為憑（見本審
    卷第六十頁、五十一頁），因之上開時間應無在外吸會第一級毒品之可言，原審
    判決疏查，事實記載及理由之認定，容有出入，既有上述可議之處，上訴為有理
    由。原判決上揭部分及執行刑均應予撤銷，另施用第二級毒品部分，原判決因依
    毒品危害防制條例第十八條第一項前段、刑法第十一條前段、第五十六條、第四
    十七條、第三十八條第一項第二款，審酌：被告正值壯年，專科畢業，竟不思向
    上，迭次施用毒品，其犯罪手段尚屬平和，所為除殘害自己外，固未實際侵害他
    人之權益，然仍屬有害國本，暨犯罪後坦承犯行，態度良好等一切情狀，量處有
    期徒刑伍月，經核並無不合，此部分之上訴為無理由，應予駁回，沒收部分併執
    行之。
三、本件撤銷改判部分，另酌處徒刑捌月，與本件上訴駁回部分定其應執行刑為有期
    刑壹年，示懲。末查：扣案之第一級毒品海洛因二包（合計淨重一．四五公克、
    包裝重○．四三五公克），應依毒品危害防制條例第十八條第一項前段規定，予
    以宣告沒收銷燬之。另扣案之玻璃吸食器四支，紙片八張，及分裝袋十二只，均
    係被告所有，且供其施用第二級毒品甲基安非他命所用之物等情，業據被告供承
    在卷，原判決應依刑法第三十八條第一項第二款規定，予以宣告沒收。並無不合
    ，撤銷部分另諭知沒收如前，沒收部分併執行之。
四、臺灣臺中地方法院檢察署檢察官以九十一年度毒偵字第九四二○號移送併案審理
    部分，與經公訴人以九十一年度毒偵字第四四八號起訴部分，經核係屬同一事實
    ，本院自應併予審理，附予敘明。
五、據上論斷，應依刑事訴訟法第三百六十九條第一項前段、第三百六十四條、第三
    百六十八條、第二百九十九條第一項前段，毒品危害防制條例第十條第一項、第
    十八條第一項前段，刑法第十一條前段、第五十六條、第四十七條、第五十一條
    第五款第九款，判決如主文。
本案經檢察官甲○○到庭執行職務。
中      華      民      國      九十二   年       九      月     十     日
                                  臺灣高等法院臺中分院刑事第六庭
                                        審判長法  官  陳  嘉  雄
                                              法  官  邱  顯  祥
                                              法  官  陳  秀  
右正本證明與原本無異。
施用第一級毒品部分得上訴，餘不得上訴。
如不服本判決應於收受送達後十日內向本院提出上訴書狀，其未敘述上訴之理由者並
得於提起上訴後十日內向本院補提理由書（均須按他造當事人之人數附繕本）。
                                              書記官  陳  信  和
中      華      民      國      九十二   年       九      月     十二   日
                                                                        Ｉ


司法院資訊處製作；財團法人民間司法改革基金會備份。
